# 关于实际控制人股权质押

提问人：雪落星空 时间：2020-07-29 18:04:00
A自然人持有B公司70%股权，B公司分别持有C公司和D公司100%股权，因D公司申请银行贷款，A自然人将其持有B公司70%股权质押给银行。现在C公司拟申报新三板挂牌，D公司正常经营，未出现逾期债务。是否需要披露该事项？

回答人：chenyiwei
需要披露。主要考虑： 1 、一旦该项质押被执行，可能导致C的实际控制权发生改变； 2 、基于A、B对C、D的控制关系，可能存在A为了履行担保责任而占用C公司资金的风险。